臺灣士林地方法院交通事件裁定　　　　　　　　　九十三年度交聲字第一０三七號
　　原處分機關　臺北巿交通事件裁決所
　　異　議　人
　　即受處分人　甲○○
右列受處分人因其違反道路交通管理處罰條例案件，對於台北市交通事件裁決所中華
民國九十三年九月十五日所為之處分（原處分案號：北市裁三字第裁二二─ＡＢＸ二
七九一七八號），聲明異議，本院裁定如左：
    主  文
異議駁回。
    理  由
一、按汽車駕駛人駕駛汽車，應遵守道路交通標誌、標線、號誌之指示，並服從執行
    交通勤務之警察或依法令執行指揮交通及交通稽查任務人員之指揮，道路交通安
    全規則第九十條定有明文。又道路交通標誌標線號誌設置規則第二百零六條第五
    款第一目關於「圓形紅燈」之行車管制號誌，亦明確規定車輛面對圓形紅燈禁止
    通行，不得超越停止線或進入路口。如汽車駕駛人，駕車行經有燈光號誌管制之
    交岔路口闖紅燈者，處新臺幣（下同）一千八百元以上五千四百元以下罰鍰，並
    記違規點數三點，道路交通管理處罰條例第五十三條及第六十三條第一項第三款
    ，亦分別有處罰之明文。
二、原處分意旨略以：異議人即受處分人甲○○駕駛車號三Ｈ─二五五五號自用小客
    車，於民國九十三年八月七日十八時四十分許，在台北市○○路因駕車行經有燈
    光號誌管制之交岔路口闖紅燈，經臺北市政府警察局北投分局舉發違規案，依道
    路交通管理處罰條例第五十三條、第六十三條第一項第三款之規定，裁處罰鍰二
    千七百元並記違規點數三點。
三、聲明異議意旨略以：異議人於九十三年八月七日下午六時四十分南往北駕車行北
    投路左轉三合路，其中三合路東往西與北投路及中央南路兩個交叉路口之紅綠燈
    為一致，且北投路及中央南路間之三合路上僅容許一輛自小客之停車空間。因北
    投路上南往北之綠燈亮起時，北投路及中央南路間之三合路唯一之停車空間早被
    三合路東往西直行之車輛佔住。以致所有北投路左轉三合路之車輛僅能接著後面
    停並擋到北投路北往南之車輛或逆向停在三合路西往東之道路上。異議人花費兩
    個變燈階段時程在北投路上等待左轉三合路，見前面所有之左轉車在綠燈時皆行
    駛至上述地點等待（不是非淨空就是逆向），唯異議人不願造成北投路北往南及
    中央南路南往北右轉三合路之行車阻礙，又不願因長時待左轉阻礙北投路南往北
    之後方直行車輛，故待塞在三合路上所有車輛消化完畢及確定東西方向無何來車
    之後即行左轉至三合街。異議人乃斟酌最不影響其他車輛行駛之情況下選擇如此
    權宜方式，於情於理異議人覺得問心無愧。而開單員警乃在異議人欲左轉前數秒
    騎乘警用機車至北投路北往南與三合路交叉口停等紅燈，其對於先前狀況一概不
    知，眼裡看到只有異議人紅燈違規左轉至空蕩之三合路上，之後又斥責異議人口
    述實情為片面狡辯之詞。試問台北市○○○路是綠燈永遠沒辦法左轉（因對向直
    行車川流不息且號誌僅為三燈）而必須等到紅燈才有辦法左轉，難道面對所有如
    此窒礙難行之車輛都得死守成規開罰單？紅燈左轉實屬異議人不願，然為將交通
    堵塞之影響減到最低，權衡整體行車利益，異議人乃執意為當時自己之合理判斷
    據理力爭。本案之前因後果，開單員警未全程目睹，僅於違規事發單點切入現場
    而臆測異議人所述與事實不符，爰依法聲明異議等語。
四、經查，本件異議人駕駛上開車輛行經右揭時、地，未遵守道路交通號誌之指示而
    闖紅燈行駛，經警攔停舉發等情，為異議人所不爭執，並有臺北市政府警察局北
    投分局九十三年九月六日北市警投交字第０九三六二六五九三００號函、臺北市
    政府警察局北市警交大字第ＡＢＸ二七九一七八號舉發違反道路交通管理事件通
    知單各一份附卷可佐。異議人雖以前揭情詞置辯，然按汽機車駕駛人領有駕駛執
    照，自應遵守道路交通安全規則，而異議人係合法持有駕照之人，對於首揭道路
    交通標誌意涵及道路交通規則自應知之甚詳並應加以遵守，故異議人於該路段駕
    車，仍須依道路交通標誌、標線、號誌之指示行駛，尚難以其個人認知及習慣而
    遽謂可違反該標誌之規定行駛；況查，縱系爭道路交通標誌設置不妥，然揆其異
    議意旨，系爭道路標誌設置還未達具明顯重大瑕疵而無效之程度，在交通標誌設
    置機關變更前，仍應遵守，不能以一己之意逕行認定，否則交通必將紊亂。綜上
    ，異議人之異議理由並非可採，本件事證明確，受處分人之違規行為堪以認定。
    從而，原處分機關據以援引首揭規定，依法裁處罰鍰二千七百元並依同條例第六
    十三條第一項第三款記違規點數三點，洵無不當。本件聲明異議為無理由，應予
    駁回。
據上論斷，應依道路交通案件處理辦法第十九條，裁定如主文。
中　　　華　　　民　　　國　　九十三　　年　  　十　  　月　　二十二　　日
                                  臺灣士林地方法院交通法庭
                                      法  官  彭  洪  媛
右正本證明與原本無異。
如不服本裁定，應於送達後五日內，向本院提出抗告狀。
                                      書記官  周  霙  蘭
中　　　華　　　民　　　國　　九十三　　年　　　十　　　月　　二十三　　日
